【裁判字號】    99,訴,1661
【裁判日期】    990917
【裁判案由】    毒品危害防制條例
【裁判全文】
臺灣板橋地方法院刑事判決              99年度訴字第1661號
公  訴  人  臺灣板橋地方法院檢察署檢察官
被      告  李國威
上列被告因違反毒品危害防制條例案件，經檢察官提起公訴（99
年度毒偵字第2477號），因被告於本院準備程序中為有罪之陳述
，本院告知被告簡式審判程序之旨，並聽取當事人之意見後，經
合議庭裁定由受命法官獨任進行簡式審判程序，並判決如下：
    主  文
李國威施用第一級毒品，累犯，處有期徒刑捌月。
    事  實
一、李國威前因施用毒品案件，經本院以九十四年度毒聲字第五
    一號裁定送觀察、勒戒後，因認無繼續施用毒品傾向，於民
    國九十四年二月二十二日釋放出所，並由臺灣板橋地方法院
    檢察署檢察官於九十四年二月二十三日以九十四年度毒偵字
    第三○六號為不起訴處分確定，復於上開觀察、勒戒執行完
    畢釋放後五年內因施用毒品案件經本院以九十四年度簡字第
    二二六○號刑事簡易判決判處有期徒刑四月，於九十六年四
    月三十日判決確定；另因違反毒品危害防制條例、偽證案件
    ，分別經本院以九十六年度訴字第四三二五號刑事判決判處
    有期徒刑十月，於九十七年三月十八日判決確定、以九十六
    年度訴字第四○三二號刑事判決判處有期徒刑五月，於九十
    七牛二月二十五日判決確定，嗣上開二罪經定應執行刑為有
    期徒刑一年二月確定，於九十八年七月二十八日縮刑期滿執
    行完畢（本件構成累犯）。詎其猶不知悔改，於前次觀察、
    勒戒執行完畢釋放五年內再犯施用毒品罪經法院判刑確定後
    ，竟又基於施用第一級毒品之犯意，於九十九年三月十一日
    下午一時十五分為警查獲採尿前回溯二十六小時內之某時許
    在臺北縣三重市○○路○段一一○巷二號八樓住處（起訴書
    載為於九十九年三月九日晚上八時許在臺北縣三重市○○街
    某友人住處），以將海洛因摻入香菸內點燃吸食之方式，施
    用海洛因一次。嗣於九十九年三月十一日下午一時十五分許
    在臺北縣三重市○○街二五○號一樓為警盤查，經其同意採
    集尿液送驗而查悉上情。
二、案經臺北縣政府警察局中和第一分局報告臺灣板橋地方法院
    檢察署檢察官偵查起訴。因李國威於本院準備程序中為有罪
    之陳述，經本院合議庭裁定以簡式審判程序審理。
    理  由
一、訊據被告李國威對於前揭犯罪事實均坦承不諱，經查：
（一）被告經警採尿送台灣檢驗科技股份有限公司，以EIA 酵素
      免疫分析法篩檢、GC/MS 氣相層析質譜儀分析法確認檢驗
      結果，呈嗎啡陽性反應，有該公司九十九年三月三十日報
      告編號UL/ 二○一○/ 三○四九四號濫用藥物檢驗報告、
      尿液及姓名代碼對照表各一紙在卷可參（見偵查卷第三十
      二頁、第十六頁）。復查，海洛因施用入人體後水解還原
      成嗎啡，再循嗎啡之代謝方式排出體外，業據行政院衛生
      署藥物食品檢驗局以七三藥檢壹字第○三○二二一號函說
      明綦詳，且尿液中能否驗出嗎啡陽性反應，與其投與量、
      投與途徑、採尿時間、個人體質及檢測方法之靈敏度有關
      ，國外曾有文獻報導注射六毫克之海洛因鹽酸鹽，其代謝
      物嗎啡之平均可檢出時限約為二十六小時，亦經行政院衛
      生署藥物食品檢驗局於八十一年九月八日以（八一）藥檢
      壹字第八一一四八八五號函釋明在案。前揭尿液檢驗報告
      載明係以GC/MS （即氣相層析質譜儀分析法）方法作為確
      認檢驗之方式，而該方法之原理係檢品經氣化後，通過層
      析管分離純化，再將純化後之成分循序送入質譜儀做個別
      鑑定。因質譜儀所測定之圖譜，在化學上被公認具有指紋
      特性，故可據以完全判定該檢品係為何種化合物。是以氣
      相層析質譜儀（GC/MS ）作藥物及其代謝產物之定性及定
      量分析，幾乎不會有偽陽性反應產生，此經台北榮民總醫
      院於八十三年四月七日以八三北總內字第三○五九號函釋
      明在案。準此被告之尿液經以氣相層析質譜儀分析法檢驗
      ，既係呈嗎啡陽性反應，顯見被告應有在前揭犯罪時間施
      用第一級毒品海洛因之行為甚明。
（二）被告前因施用毒品案件，經本院以九十四年度毒聲字第五
      一號裁定送觀察、勒戒後，因認無繼續施用毒品傾向，於
      九十四年二月二十二日釋放出所，並由臺灣板橋地方法院
      檢察署檢察官於九十四年二月二十三日以九十四年度毒偵
      字第三○六號為不起訴處分確定，復於上開觀察、勒戒執
      行完畢釋放後五年內因施用毒品案件經本院以九十四年度
      簡字第二二六○號刑事簡易判決判處有期徒刑四月，於九
      十六年四月三十日判決確定，此有臺灣高等法院被告前案
      紀錄表一份在卷可按。其於前次觀察、勒戒執行完畢釋放
      後五年內因犯施用毒品罪經法院判刑確定，而再犯本件施
      用第一級毒品海洛因之事實，堪以認定。從而，本件事證
      明確，被告犯行洵堪認定，應予依法論科。
二、按海洛因屬毒品危害防制條例第二條第二項第一款所規定之
    第一級毒品，核被告施用海洛因之行為，係犯毒品危害防制
    條例第十條第一項之施用第一級毒品罪。其持有毒品之低度
    行為，應為施用毒品之高度行為所吸收，不另論罪。又被告
    有如前述刑事科刑及執行情形，有上開臺灣高等法院被告前
    案紀錄表一份在卷可憑，其於受有期徒刑之執行完畢後，五
    年以內故意再犯本件有期徒刑以上之罪，為累犯，應依刑法
    第四十七條第一項之規定加重其刑。本院審酌被告施用毒品
    ，足以戕害其身心，滋生其他犯罪，惡化治安，嚴重損及公
    益，且被告前曾犯施用毒品罪，業經觀察、勒戒執行完畢、
    刑事判決確定，仍未戒斷其施用毒品之惡習，竟再為本件施
    用毒品犯行，顯見其不思悔改，而其施用毒品行為於本質上
    係屬自我戕害行為，反社會性之程度應屬較低，及其犯後坦
    承犯行，態度尚稱良好等一切情狀，量處如主文所示之刑，
    以資懲儆。至扣案注射針筒三支，被告否認為其所有，且無
    其他積極證據證明為被告所有而與本件被告施用毒品有關，
    復非違禁物，爰不於本案宣告沒收，併此敘明。
據上論斷，應依刑事訴訟法第二百七十三條之一第一項、第二百
九十九條第一項前段，毒品危害防制條例第十條第一項、第二十
三條第二項，刑法第十一條前段、第四十七條第一項，判決如主
文。
本案經檢察官黃明絹到庭執行職務。
中    華    民    國    99    年    9     月    17    日
                刑事第八庭      法  官  劉  安  榕
以上正本證明與原本無異。
如不服本判決，應於判決送達後10日內敘明上訴理由，向本院提
出上訴書狀（應附繕本），上訴於臺灣高等法院；未敘述上訴理
由者，應於上訴期間屆滿後20日內向本院補提理由書（均須按他
造當事人之人數附繕本），切勿逕送上級法院。
                                書記官  陳  盈  真
中    華    民    國    99    年    9     月    17    日
附錄本案論罪科刑法條全文：
毒品危害防制條例第10條
施用第一級毒品者，處六月以上五年以下有期徒刑。
施用第二級毒品者，處三年以下有期徒刑。

司法院資訊處製作；財團法人民間司法改革基金會備份。
